【裁判字號】    99,訴,431
【裁判日期】    990720
【裁判案由】    毒品危害防制條例
【裁判全文】
臺灣苗栗地方法院宣示判決筆錄           99年度訴字第431號
公  訴  人  臺灣苗栗地方法院檢察署檢察官
被      告  甲○○
指定辯護人  本院公設辯護人  乙○○
上列被告因毒品危害防制條例案件（起訴案號：99年度毒偵字第
150 號），本院於中華民國99年7 月20日下午4 時許，在本院第
5法庭宣示判決，出席職員如下：
                審判長法  官  柳章峰
                      書記官  陳采瑜
                      通  譯  顏子濱
法官起立朗讀判決主文、犯罪事實要旨、處罰條文、附記事項，
及告以上訴限制、期間並提出上訴狀之法院，且諭知記載其內容
：
一、主  文：
    甲○○施用第一級毒品，累犯，處有期徒刑拾月。又施用第
    二級毒品，累犯，處有期徒刑柒月。又持有第二級毒品，累
    犯，處有期徒刑陸月；扣案之甲基安非他命壹包（驗餘淨重
    零點零柒柒玖公克）沒收銷燬之。應執行有期徒刑壹年陸月
    ；扣案之甲基安非他命壹包（驗餘淨重零點零柒柒玖公克）
    沒收銷燬之。
二、犯罪事實要旨：
（一）甲○○曾因違反槍砲彈藥刀械管制條例、毒品危害防制條
      例等案件，經法院分別判處有期徒刑2 年、1 年、9 月、
      10月、5 月確定，嗣經減為有期徒刑1 年、6 月、4 月15
      日、5 月、2 月15日，並定其應執行刑為有期徒刑1 年6
      月確定，於民國97年5 月9 日假釋期滿未經撤銷，視為執
      行完畢（構成累犯）。甲○○又曾因施用毒品案件，經送
      觀察、勒戒後，認無繼續施用毒品之傾向，於88年10月22
      日執行完畢出所，由臺灣臺中地方法院檢察署檢察官於同
      日以88年毒偵字第1243號為不起訴處分確定。惟前開觀察
      、勒戒未收其實效，甲○○於該次觀察、勒戒執行完畢後
      5 年內，又因施用毒品案件，經送觀察、勒戒後，因認有
      繼續施用毒品傾向，改送強制戒治，於90年4 月16日停止
      戒治出所，至其刑事責任部分，則經臺灣彰化地方法院於
      89年11月20日以89年度訴字第1087號判決，分別判處有期
      徒刑6 月、5 月，定其應執行刑為有期徒刑10月，於89年
      12月29日確定。
（二）詎甲○○仍不知悔改，復有下列施用毒品或持有毒品之犯
      行：
 （1）甲○○基於施用第1級毒品海洛因之犯意，於99年1 月24
      日凌晨零時許，在苗栗縣苑裡鎮某路旁其所駕駛車號PE－
      0071號自用小客車內，以將海洛因置於針筒內，再注射至
      身體之方式，施用第1 級毒品海洛因1 次。接著另基於施
      用第2 級毒品甲基安非他命之犯意，於上開同一時、地，
      以將甲基安非他命置於玻璃球（未扣案）內，用打火機（
      未扣案）點火燒烤吸食煙霧之方式，施用第2 級毒品甲基
      安非他命1 次。再於同日凌晨2 時50分許，其駕駛屬贓車
      之前開車號PE－0071號自小客車搭載林淑卿，行經苗栗縣
      苑裡鎮之苑裡高中後方，欲由林淑卿下車取走該處另輛贓
      車時，遇埋伏員警追捕，竟搶奪警槍並開槍射傷員警後逃
      離現場。嗣甲○○因殺警奪槍案，為警逮捕到案後，除向
      警方坦承上情外，並同意警方對其採尿送驗結果，其尿液
      確呈有海洛因之代謝物嗎啡陽性反應，及安非他命類陽性
      反應。
 （2）甲○○另基於持有第2 級毒品甲基安非他命之犯意，於99
      年1 月27日晚上9 時許，在臺中市○○○街5 號5 樓之2
      房間內，無償受讓某真實姓名年籍均不詳綽號「阿南」之
      成年男子所給予之甲基安非他命1 包（送驗前淨重0.0784
      公克，驗餘淨重0.0779公克）後，即非法持有之。嗣於99
      年1 月27日21時10分許，在臺中市○○○街5 號5 樓之2
      ，因另涉上述殺警奪槍案，為警執行攻堅逮捕後查獲，並
      扣得該甲基安非他命1 包。
（三）案經苗栗縣警察局通霄分局報請台灣苗栗地方法院檢察署
      檢察官偵查起訴。
三、處罰條文：
    毒品危害防制條例第10條第1項、第2項、第11條第2項。
四、附記事項：
    按依修正後之毒品危害防制條例規定，僅限於「初犯」及「
    5 年後再犯」二種情形，始應先經觀察、勒戒或強制戒治程
    序，倘被告於5 年內已再犯，經依法追訴處罰，縱其第3次
    （或第3 次以上）再度施用毒品之時間，在初犯經觀察、勒
    戒或強制戒治執行完畢釋放5 年以後，已不合於「5 年後再
    犯」之規定，依最高法院95年度台非字第59號、第65號判決
    意旨，及最高法院95年度第7 次刑事庭會議決議，無再送觀
    察、勒戒之必要，檢察官應逕予起訴。查本件被告雖係觀察
    、勒戒執行完畢滿5 年後再犯，惟被告於前次觀察、勒戒期
    滿執行完畢後5 年內，仍有施用毒品之犯行，經檢察機關及
    法院追訴處罰，檢察官對本案逕予起訴，程序自屬合法，附
    此敘明。
五、協商判決除有刑事訴訟法第455 條之4 第1 項第1 款於本訊
    問程序終結前，被告撤銷協商合意或檢察官撤回協商聲請者
    ；第2 款被告協商之意思非出於自由意志者；第4 款被告所
    犯之罪非第455 條之2 第1 項所定得以協商判決者；第6 款
    被告有其他較重之裁判上一罪之犯罪事實者；第7 款法院認
    應諭知免刑或免訴、不受理者情形之一，及違反同條第2 項
    「法院應於協商合意範圍內為判決；法院為協商判決所科之
    刑，以宣告緩刑或2 年以下有期徒刑、拘役或罰金為限」之
    規定者外，不得上訴。
六、如有前項得上訴之情形，若不服本件判決，得自收受判決筆
    錄送達之日起10日內，向本院提出上訴書狀，上訴於第二審
    法院。
中    華    民    國    99    年    7     月    20    日
                  台灣苗栗地方法院刑事第三庭
                            書記官  陳采瑜
                      審判長法  官  柳章峰
以上正本係照原本製作。
                            書記官  陳采瑜
中    華    民    國    99    年    7     月    20    日

司法院資訊處製作；財團法人民間司法改革基金會備份。
